臺灣臺中地方法院刑事判決　　　　　　　99年度交訴字第91號
公　訴　人　臺灣臺中地方法院檢察署檢察官
被　　　告　簡世杰
選任辯護人　林益輝　律師
上列被告因業務過失致死案件，經檢察官提起公訴（99年度偵字
第423號），被告於準備程序中就被訴事實為有罪之陳述，受命
法官於聽取當事人之意見後，經本院合議庭裁定由受命法官獨任
以簡式審判程序判決如下：
    主    文
簡世杰從事業務之人，因業務上之過失致人於死，處有期徒刑柒
月。緩刑伍年。並應履行如附表所示之事項。
    犯罪事實
一、簡世杰係巨業交通股份有限公司（下稱巨業公司）所僱用之
    公車司機，為從事駕駛業務之人。其於民國98年12月6日晚
    間，駕駛車牌號碼258─FM號營業大客車，沿臺中市○○區
    ○○路，由西向東方向行駛，於同日晚間11時14分許，行經
    鰲峰路與民生路路口時，本應注意其行向號誌為閃紅燈，應
    遵守道路交通號誌之指示，禮讓閃黃燈號誌行向車輛先行，
    以及行車速度，依速限標誌或標線之規定，無速限標誌或標
    線者，行車時速不得超過50公里，而依當時情形，並無不能
    注意之情事，竟疏未注意，貿然以時速57.7公里之速度通過
    上開路口。適蔡宗遠酒後騎乘車號768─BCK號普通重型機車
    ，搭載友人黃聖文，沿民生路由北向南行駛，見簡世杰貿然
    通過上開路口時因閃煞不及，機車之前車頭撞擊營業大客車
    前車頭左側，致蔡宗遠因此頭骨破裂、腦質迸出而當場死亡
    ，黃聖文則受有顱腦損傷、胸腹部挫傷、下肢骨折之傷害，
    經送醫急救仍在到院前即告死亡。簡世杰則於犯罪發覺前，
    向到場處理之員警坦承肇事而自首接受裁判。
二、案經蔡宗遠之父蔡文偉、黃聖文之父黃忠雄告訴及臺灣臺中
    地方法院檢察署檢察官相驗後自動檢舉偵查起訴。
    理    由
一、上開犯罪事實，迭經被告於警訊、偵查及本院審理時坦承不
    諱，核與證人李偉民、蔡聰傑、許聖宗、蔡文偉、黃忠雄於
    警詢及偵訊中之證述內容相符，並有臺中市警察局清水分局
    處理相驗案件初步調查報告暨報驗書、道路交通事故現場圖
    、道路交通事故調查報告表(一)(二)、現場照片、童綜合醫院一
    般診斷書、臺中市○○○道路交通事故當事人酒精測定紀錄
    表、臺中縣警察局道路交通事故肇事人自首情形紀錄表、證
    號查詢機車駕駛人、車號查詢重型機車車籍、車號查詢汽車
    車籍、勘（相）驗筆錄、臺灣臺中地方法院檢察署相驗屍體
    證明書、臺灣台中地方法院檢察署法醫驗斷書、警員職務報
    告、相驗照片、臺灣臺中地方法院檢察署檢察官相驗報告書
    、內政部警政署刑事警察局99年1月5日刑鑑字第098017
    2517號鑑定書、臺灣省臺中縣區車輛行車事故鑑定委員會99
    年7月14日中縣鑑字第0995501788號函附臺中縣區990187案
    鑑定意見書、法務部法醫研究所99年11月26日法醫理字第09
    90005420號函附法醫研究所（99）醫文字第0991103314號鑑
    定書在卷可稽。本件事證已臻明確，被告犯行洵堪認定。
二、核被告所為，係犯刑法第276條第2項業務過失致人於死罪。
    被告1過失行為，致被害人蔡宗遠、黃聖文2人死亡，為想像
    競合犯，應依刑法第55條規定，從一重之業務過失致人於死
    罪處斷。本件被告於肇事後，未被有偵查權之公務員或機關
    發覺其為犯嫌前，主動報警並留在事故現場等待警員前來，
    被告即向員警自承犯行，接受裁判，業經被告於本院審理供
    明在卷，並有臺中市○○○○○道路交通事故肇事人自首情
    形紀錄表1紙附卷可參，符合刑法第62條自首之要件，爰依
    法減輕其刑。爰審酌被告為職業大客車駕駛，對於該路段號
    誌、標線之裝置、劃設情形知之甚詳，更應遵循該路段號誌
    、標線指示而行駛，以確保自身、乘客及其餘用路人之人身
    、財產安全，卻疏於注意，行經閃光紅燈交岔路口，未注意
    車前狀況，未減速慢行反超車行駛，且未停讓幹線道來車先
    行，致發生本件事故，造成蔡宗遠、黃聖文死亡，其違反注
    意義務情節實屬重大，且於肇事後未能與被害人家屬達成民
    事和解或賠償其等損失，然其於本院審理時終能坦承犯行，
    犯後態度尚稱良好，兼衡其犯罪手段、目的暨其智識程度等
    一切情狀，量處如主文所示之刑，以示警惕。
三、又被告前未曾因故意犯罪受有期徒刑以上刑之宣告，有臺灣
    高等法院被告前案紀錄表、刑案資料查註紀錄表各1份在卷
    可稽，其素行尚可，因一時失慮，致罹刑章，犯罪後已坦承
    犯行，堪認被告經此科刑之教訓，當益知戒慎而無再犯之虞
    ，本院認其所宣告之刑以暫不執行為適當，爰依刑法第74條
    第1項第1款規定，併予宣告緩刑5年，以啟自新。而本件被
    告如能賠償被害人之損失，應可確實收緩刑之功效，本院考
    量被告之經濟能力，爰依刑法第74條第2項第3款規定，諭知
    於緩刑期間應履行如附表所示之負擔。
四、被告於緩刑期間應履行如附表所示之負擔，依刑法第74條第
    1項第4款規定，並得為民事強制執行名義，倘若被告不履行
    此一負擔，且情節重大足認原宣告之緩刑難收其預期效果，
    而有執行刑罰之必要者，依刑法75條之1第1項第4款之規定
    ，得撤銷其緩刑宣告，末此敘明。
據上論斷，應依刑事訴訟法第273條之1第1項、第299條第1項前
段，刑法第276條第2項、第55條、第62條前段、第74條第1項第1
款、第2項第3款，刑法施行法第1條之1，判決如主文。
本案經檢察官周佩瑩到庭執行職務。
中    華    民    國   100    年    2     月    14    日
                  刑事第10庭  法  官  劉正中
以上正本證明與原本無異。
如不服本判決應於收受判決後10日內向本院提出上訴書狀，並應
敘述具體理由；其未敘述上訴理由者，應於上訴期間屆滿後20日
內向本院補提理由書。
                              書記官  黃英寬
中    華    民    國   100    年    2     月    14    日
附表：
一、被告應自100年4月起至105年3月止，於每月5日前，各給付
    被害人蔡宗遠之法定繼承人蔡文偉、蔡世鈴，被害人黃聖文
    之法定繼承人黃忠雄、賴秋蕊新臺幣（下同）10,000元。
二、如有一期未為履行，則視為全部到期。
附錄本件論罪科刑依據法條全文：
刑法第276條：
因過失致人於死者，處2 年以下有期徒刑、拘役或2 千元以下罰
金。
從事業務之人，因業務上之過失犯前項之罪者，處5 年以下有期
徒刑或拘役，得併科3 千元以下罰金。